臺灣桃園地方法院刑事判決　　　　　　　 94年度易字第576號
公　訴　人　臺灣桃園地方法院檢察署檢察官
被　　　告　乙○○
　　　　　　　　　　另案羈押.
上列被告因竊盜案件，經檢察官聲請簡易判決處刑（聲請簡易判
決處刑案號：94年度速偵字第105 號），本院認不宜以簡易判決
處刑，改依通常程序審理，茲判決如下：
    主  文
本件免訴。
    理  由
一、程序部分：被告乙○○因竊盜案件，經認有刑事訴訟法第45
    1 條之1 第4 項但書第4 款情形，改依通常程序審理。被告
    於本院準備程序進行中，就被訴事實為有罪之陳述，經本院
    告知簡式審判程序意旨，並聽取公訴人及被告之意見後，本
    院合議庭依刑事訴訟法第273 條之1 第1 項裁定由受命法官
    獨任依簡式審判程序審理。茲查本件有同法第451 條之1 第
    4 項但書第3 款情形，經合議庭裁定改依通常程序審理，合
    先敘明。
二、按案件曾經判決確定者，應諭知免訴之判決，刑事訴訟法第
    302 條第1 款定有明文。又訴訟上所謂一事不再理之原則，
    關於實質上一罪或裁判上一罪，亦均有其適用（最高法院60
    年台非字第77號判例意旨參照）。
三、本件公訴意旨略以：被告乙○○基於意圖為自己不法所有之
    竊盜概括犯意，先於94年3 月28日下午16時許，以磚頭打破
    在桃園縣中壢市○○路181 巷27之3 號頂樓加蓋房屋之窗戶
    玻璃後（毀損及侵入住宅部分未據告訴），攀爬越過而進入
    該處屋內，竊得邱冠宇所有置於屋內之機車駕駛執照一張及
    新台幣（下同）30元，得手後旋離去現場。再於同日下午16
    時30分許，擅自進入中壢市○○路○段36巷2 號屋內，竊取
    甲○○○置於屋內之電池8 顆得手後離去（侵入住宅部分亦
    未據告訴）等情，因認被告涉犯刑法第320 條第1 項之竊盜
    罪及第321 條第1 項第2 款之毀越安全設備竊盜罪嫌。
四、惟查：被告乙○○前於94年3 月17日中午12時，進入中壢巿
    中原大學女生宿舍交誼廳，徒手竊得置衣架上陳彥秀所有籃
    球隊衣1 件、陳美儒所有白色背心內襯1 件，供己替換使用
    ，為經警據報當場查獲，經檢察官於94年3 月18日以94年度
    速偵字第90號聲請簡易判決處刑，於94年3 月28日繫屬於本
    院，經本院於同年月29日以94年度壢簡字第606 號判處拘役
    50日，如易科罰金以300 元折算1 日，該判決於同年4 月18
    日，寄存送達於被告住所地派出所即桃園縣警察局仁愛派出
    所，檢察官則於94年4 月25日收受判決，歷上訴期間10日未
    提起上訴等情，業據本院調取94年度壢簡字第606 號卷查閱
    屬實，並有臺灣桃園地方法院檢察署檢察官94年度速偵字第
    90號聲請簡易判決處刑書1 份、本院94年度壢簡字第606 號
    刑事簡易判決1 份、本院送達證書2 張、臺灣高等法院被告
    前案紀錄表1 份在卷可按。則上揭本院判決對於被告之送達
    ，自寄存送達之日起經10日發生效力，即自同年月27日起生
    效，起算上訴期間，則被告上訴期間之末日為同年5 月7 日
    為假日星期六，翌日亦為假日，再以翌日94年5 月9 日代之
    ，而被告住所地位於桃園縣中壢市○○○街106 巷2 號7 樓
    ，在途期間1 日，則上開本院判決，被告之上訴期間於94年
    5 月10日屆滿。檢察官、被告均未提起上訴，是上揭本院94
    年度壢簡字第606 號刑事簡易判決於94年5 月10日確定。則
    被告前案所犯竊盜罪時間94年3 月17日，與本件犯罪時間同
    年3 月28日，二案犯罪時間相近，手法相類。被告先後3 次
    犯行，時間緊接，犯罪構成要件相同，顯係基於概括犯意為
    之，為連續犯。是被告本件犯行，為前案判決既判力所及，
    依照首開說明，本件爰不經言詞辯論，逕為諭知免訴之判決
    。
五、臺灣桃園地方法院檢察署檢察官94年度偵字第8569號移送併
    辦意旨略以：被告乙○○基於意圖為自己不法所有之犯意，
    於94年5 月10日9 時30分許，在桃園縣中壢市○○街20號3
    樓B 室，趁屋主張仙韻至隔壁聯天之際，侵入上址，竊取張
    仙韻所有之藍色牛仔褲、粉紅色外套、紅色外套、咖啡色外
    套、灰色格子裙各1 件及粉紅色背包1 個等情，認被告涉犯
    刑法第320 條第1 項竊盜罪嫌，而移送併辦。但查，本件被
    告上揭經公訴人提起公訴犯行，既經本院判決免訴。則移送
    併辦部分與本件自無連續犯裁判上一罪關係，應退回檢察官
    另行依法處理。
據上論斷，應依刑事訴訟法第452 條、第302 條第1 款、第307
條，判決如主文。
中　　華　　民　　國　　94　　年　　5 　　月　　31　　日
                  刑事第五庭審判長法  官  潘政宏
                                  法　官　張明儀
                                  法  官  邱滋杉
以上正本證明與原本無異。
如不服本判決，應於送達後10日內，向本院提出上訴狀（應附繕
本），上訴於臺灣高等法院。
                                  書記官　高文靜
中　　華　　民　　國　　94　　年　　5 　　月　　31　　日
